最高法院民事裁定　　　　　　　　　 111年度台上字第1623號
上　訴　人　薛順德
訴訟代理人　石繼志律師
被 上訴 人　劉慶福

　　　　　　劉慶煌
　　　　　　劉芳妤
共　　　同
訴訟代理人　王仁聰律師
　　　　　　李榮唐律師
　　　　　　陳欣怡律師
　　　　　　吳啓源律師
上列當事人間請求返還股權事件，上訴人對於中華民國111年1月
26日臺灣高等法院高雄分院第二審判決（110 年度重上字第64號
），提起上訴，本院裁定如下：
    主  文
上訴駁回。
第三審訴訟費用由上訴人負擔。
    理  由
按上訴第三審法院，非以原判決違背法令為理由，不得為之；又
判決不適用法規或適用不當者，為違背法令；且提起上訴，上訴
狀內應記載上訴理由，表明原判決所違背之法令及其具體內容，
暨依訴訟資料合於該違背法令之具體事實，其依民事訴訟法第46
9條之1規定提起上訴者，並應具體敘述為從事法之續造、確保裁
判之一致性或其他所涉及之法律見解具有原則上重要性之理由。
同法第467條、第468條、第470條第2項定有明文。是當事人提起
上訴，如依同法第469 條規定，以原判決有所列各款情形之當然
違背法令為理由時，其上訴狀或理由書應表明該判決有合於各該
條款規定情形之具體內容，及係依何訴訟資料合於該違背法令之
具體事實；如依同法第469條之1規定，以原判決有前條以外其他
不適用法規或適用不當為理由時，其上訴狀或理由書應表明該判
決所違背之法令條項，或有關解釋字號或憲法法庭裁判意旨，或
成文法以外之習慣或法理、法則等及其具體內容，暨係依何訴訟
資料合於該違背法令之具體事實，並具體敘述為從事法之續造、
確保裁判之一致性或其他所涉及之法律見解具有原則上重要性之
理由。上訴狀或理由書如未依上述方法表明，或其所表明者與上
開法條規定不合時，即難認為已合法表明上訴理由，其上訴自非
合法。本件上訴人對於原判決提起上訴，雖以該判決違背法令為
由，惟核其上訴理由狀所載內容，係就原審取捨證據、認定事實
之職權行使，所論斷：綜合兩造不爭執之事項，證人陳銀嬌、陳
秀回、張英芳、羅玉英、陳惠萍、翁通利等人之證述，上訴人與
被上訴人劉慶煌間對話錄音及譯文、存款往來明細表、對帳單、
交易明細表、歷史交易清單、被上訴人劉慶福之錄音等件，參互
以觀，堪認被上訴人出資成立訴外人天守實業股份有限公司（下
稱天守公司），股份借名登記於上訴人名下，其中劉慶福12萬80
00股、劉慶煌36萬8000股、被上訴人劉芳妤16萬8000股，被上訴
人以起訴狀繕本送達，為終止借名登記之意思表示（類推適用民
法第549條第1項），依借名登記終止後回復原狀之法律關係（類
推適用民法第541 條），請求上訴人將登記於其名義之天守公司
股份12萬8000股、36萬8000股、16萬8000股，依序變更登記予劉
慶福、劉慶煌、劉芳妤，為有理由，應予准許等情，指摘為不當
，並就原審命為辯論及已論斷者或其他與判決結果無礙事項，泛
言未論斷或論斷違法，或違反證據、經驗法則，或認定與卷內證
據不符，而非表明依訴訟資料合於該違背法令之具體事實，並具
體敘述為從事法之續造、確保裁判之一致性或其他所涉及之法律
見解具有原則上重要性之理由，難認已合法表明上訴理由。依首
揭說明，應認其上訴為不合法。末查，原審已敘明被上訴人出資
成立天守公司之金流情節，上訴論旨，徒以被上訴人提領存款之
日期，與天守公司成立於民國94年10月12日不符，據以指摘原判
決違背法令，不無誤會，附此敘明。
據上論結，本件上訴為不合法。依民事訴訟法第481條、第444條
第1項、第95條、第78條，裁定如主文。
中    華    民    國   111    年    8     月    3     日
                     最高法院民事第六庭
                         審判長法官  魏  大  喨  
                               法官  李  文  賢  
                               法官  林  玉  珮  
                               法官  高  榮  宏  
                               法官  李  寶  堂  
本件正本證明與原本無異
                                      書  記  官
中    華    民    國   111    年    8     月    8     日